臺灣屏東地方法院刑事判決　　　　　　 96年度交易字第107號
公　訴　人　臺灣屏東地方法院檢察署檢察官
被　　　告　甲○○
　　　　　　　　　　號
上列被告因公共危險案件，經檢察官提起公訴（96年度偵字第37
95號），本院裁定改依簡式審判程序審理，判決如下：
    主  文
甲○○服用酒類，不能安全駕駛動力交通工具而駕駛，累犯，處
有期徒刑柒月。
    事  實
一、甲○○前於民國92年間因犯酒後駕車之公共危險罪，經本院
    於93年1 月28日，以92年度交簡字第277 號判處有期徒刑2
    月，緩刑2 年確定；惟於94年間又因再犯同一罪名，復經臺
    灣高雄地方法院於94年5 月4 日，以94年度交簡字第843 號
    判處有期徒刑4 月確定，上開緩刑遭撤銷，二案接續執行，
    於95年4 月6 日縮刑期滿，95年4 月7 日因徒刑執行完畢出
    監。
二、詎被告既經前開案件執行完畢，深知酒精對於人體神經系統
    有抑制作用，酒後從事駕駛行為極易因體內酒精作用致身體
    協調機能及對外界事物之反應能力減弱而發生危險，竟不知
    警惕，於96年5 月1 日晚間某時，在屏東縣潮州鎮某友人住
    處，與友人共同飲酒，已達不能安全駕駛動力交通工具之狀
    態，竟無駕駛執照仍騎乘其所有車牌號碼NH9-015 （業經報
    廢）之重型機車上路，欲返回其位於屏東縣潮州鎮○○里○
    ○路28號住處，嗣於當日晚間7 時13分許，途經潮州鎮○○
    里○○路北往南方向行駛在南向車道劉厝高幹133 號電桿前
    ，因受酒精影響，衝入對向車道，適與對向駛至由黃瑞慶騎
    乘之車牌號碼PGY-792 之重型機車，發生碰撞，致雙方均倒
    地受傷（過失傷害部分均未提出告訴），經送至潮州全民醫
    院急救，由全民醫院對其抽血後，委由屏東縣新埤鄉小康醫
    院檢測，測得其血液中酒精濃度高達215.06ｍｇ／ｄＬ（換
    算成呼氣測試酒精濃度值為1.08ｍｇ／Ｌ）而查獲。
三、案經屏東縣警察局潮州分局報請臺灣屏東地方法院檢察署檢
    察官偵查起訴。
    理  由
一、本件被告甲○○犯係死刑、無期徒刑、最輕本刑為3 年以上
    有期徒刑以外之罪，其於本院準備程序中就前揭被訴事實為
    有罪之陳述，經受命法官告知簡式審判程序之旨，並聽取其
    與公訴人之意見後，本院認無不得或不宜改依簡式審判程序
    進行之處，爰依刑事訴訟法第273 條之1 第1 項、第284 條
    之1 ，本院合議庭裁定由受命法官獨任依簡式審判程序審理
    ；又簡式審判程序之證據調查，依刑事訴訟法第273 條之2
    規定，不受同法第159 條第1 項審判外陳述排除之限制，再
    被告對於卷內之各項證據，亦不爭執證據能力，故卷內所列
    之各項證據，自得作為證據，合先敘明。
二、前揭犯罪事實，除據被告於警詢、偵查及本院審理時自白不
    諱，並有道路交通事故調查報告(一)、(二)表、道路交通事故現
    場圖、小康醫院血中酒精濃度檢驗結果報告單、法務部法醫
    研究所96年8 月10日法醫理字第0960002937號函文、觀察紀
    錄表各1 份與現場、車損照片21幀在卷可稽，堪信為真。按
    酒精對人體所生影響，於吐氣中酒精濃度達每公升0.25毫克
    時，即已輕微中毒，而有輕度協調功能降低，是依道路交通
    安全規則第114 條第2 款規定，汽車駕駛人飲酒後，吐氣中
    所含酒精濃度逾每公升0. 25 毫克者，即不得駕車；若進而
    其濃度達每公升0.55毫克、0.75毫克、0.85毫克以上者，肇
    事率猶依序達一般正常人10倍、25倍、50倍之譜，此觀卷附
    臺灣高等法院88年10月26日院賓文廉字第13407 號致所屬
    各級法院函檢附法務部88年10月1 日法檢字第3641號函暨
    附件研究報告及中央警察大學蔡中志教授製作之「酒精濃度
    與肇事率之關係表」自明。被告為前揭駕駛行為後，不僅經
    測得其血液中酒精濃度高達215.06ｍｇ／ｄＬ（換算成呼氣
    測試酒精濃度值為1.08ｍｇ／Ｌ），為超過前述肇事率為一
    般正常人50倍之標準，危險極高；另依卷附道路交通事故調
    查報告表、肇事現場圖、現場及車損照片所示，上開事故發
    生時間係晴天夜間，有路燈照明、視距良好，現場為柏油鋪
    設之村里道路，路面乾燥、無缺陷、無障礙，復無其他客觀
    不能注意之情事，詎被告騎乘車牌號碼NH9-015 之重型機車
    行駛在此甚佳之路況條件下，竟仍衝入對向車道，適與對向
    駛至由被害人黃瑞慶騎乘之車牌號碼PGY-792 之重型機車，
    發生碰撞，致雙方均倒地受傷，嗣經承辦警員進行觀察測試
    結果，亦呈語無倫次、含糊不清、意識模糊及泥醉等異常現
    象，其為前揭駕駛行為時，因體內酒精作用致不能有效操控
    所騎乘之機車，已達不能安全駕駛之程度等情，堪予認定。
三、查重型機車係以汽油原動機為動力，並以行駛公共道路為主
    要功能之車輛，為刑法第185 條之3 規定之動力交通工具。
    核被告所為，係犯刑法第185 條之3 服用酒類致不能安全駕
    駛動力交通工具而駕駛之公共危險罪。被告有事實欄所載論
    罪科刑執行之情形，有臺灣屏東地方法院檢察署刑案資料查
    註紀錄表及臺灣高等法院被告全國前案紀錄表各1 紙在卷可
    查，其受有期徒刑執行完畢後，5 年之內再犯有期徒刑以上
    刑之本罪，為累犯，應依刑法第47條第1 項規定加重其刑。
四、爰審酌被告之年齡、品行、智識能力、犯罪所生之損害、其
    犯罪之手段、過程，對於公共安全造成危害之程度，其為50
    年6 月27日出生、未受教育，目前無業之人，有警詢年籍資
    料在卷可按。又被告犯罪時測得其血液中酒精濃度高達215.
    06ｍｇ／ｄＬ（換算成呼氣測試酒精濃度值為1.08ｍｇ／Ｌ
    ），所駕動力交通工具為重型機車，犯罪時間為晴天夜晚，
    行駛地區為屏東縣潮州鎮○○路有人車往來之一般村里道路
    ，對於法益產生危險之程度非輕，與其犯罪除形成公眾交通
    往來之危險，並已衍生事故，對法益造成實害，及其就前開
    事故發生過失情節之比例、造成被害人受傷害之程度，與犯
    罪後尚能坦承犯行、態度尚可，且與被害人黃瑞慶達成和解
    （此有被告提出之屏東縣潮州鎮調解委員會調解筆錄1 份在
    卷可稽）等一切情狀，量處如主文所示之刑，以資儆懲。
五、據上論斷，應依刑事訴訟法第273 條之1 第1 項、第299 條
    第1 項前段，刑法第185 條之3 、第47條第1 項、第62條前
    段，刑法施行法第1條之1，判決如主文。
本案經檢察官劉昀到庭執行職務。
中　　華　　民　　國　　96　　年　　10　　月　　15　　日
                  交通法庭    法  官  許蓓雯
以上正本證明與原本無異。
如不服本判決應於收受本判決送達後十日內向本院提出上訴書狀
，其未敘述上訴理由者，並得於提起上訴後十日內向本院補提理
由書狀（均須按他造當事人之人數附繕本）「切勿逕送上級法院
」
中　　華　　民　　國　　96　　年　　10　　月　　15　　日
                                書記官  蘇雅慧
本案論罪科刑法條：
中華民國刑法第185條之3
服用毒品、麻醉藥品、酒類或其他相類之物，不能安全駕駛動力
交通工具而駕駛者，處一年以下有期徒刑、拘役或三萬元以下罰
金。
